最高法院民事裁定　　　　　　　一○○年度台抗字第五七六號
再 抗告 人　高春陽
　　　　　　高珮容
上　一　人　　　　　　　　　　　　
法定代理人　溫蓁妘　住同上
再 抗告 人　高仟容　住同上區○○街85巷10弄12號3樓
　　　　　　高淑貞　住同上街109號4樓
　　　　　　高淑玲　住台灣省桃園縣平鎮市○○路128巷5號
　　　　　　高淑華　住台北市○○區○○街20巷14號4樓
　　　　　　高淑環　住新北市○○區○○路167號4樓
　　　　　　高淑敏　住新北市○○區○○路154巷6號3樓
　　　　　　高淑芳　住台北市○○區○○街132之1號3樓
共　　　同
訴訟代理人　顏文正律師
上列再抗告人因與相對人高賢隆間聲請假處分事件，對於中華民
國一○○年三月三十一日台灣高等法院裁定（一○○年度抗更(二)
字第一一號），提起再抗告，本院裁定如下：
    主  文
再抗告駁回。
再抗告訴訟費用由再抗告人連帶負擔。
    理  由
按對於抗告法院以抗告有理由而廢棄或變更原裁定之裁定，或以
抗告無理由而駁回抗告之裁定再為抗告，僅得以其適用法規顯有
錯誤為理由，且原裁定所涉及之法律見解具有原則上之重要性為
限，民事訴訟法第四百八十六條第四項、第四百九十五條之一第
二項、第四百六十九條之一規定甚明。所謂適用法規顯有錯誤，
係指原第二審裁判之內容就其取捨證據確定之事實所適用之法規
，顯然不合於法律規定，或與司法院現尚有效及大法官會議之解
釋，或本院現尚有效之判例顯然違反者而言，不包括理由矛盾或
認定事實不當之情形在內。本件相對人向台灣台北地方法院（下
稱台北地院）聲請對再抗告人之被繼承人高堯燦（已於民國九十
九年二月十六日死亡，由再抗告人於原法院承受訴訟）所有坐落
台北市○○區○○段五小段一七八地號（重測前為萬盛段溪子口
小段四七二地號）應有部分千分之二十六之土地（下稱系爭土地
），准不得為移轉、設定抵押及其他一切處分行為之假處分，經
台北地院以九十八年度裁全字第四九三二號裁定供擔保後准許之
（台北地院裁定假處分土地之應有部分為十分之一，因逾系爭土
地應有部分之部分未經相對人聲請，該部分經原裁定廢棄後，相
對人未聲明不服，不予贅述），再抗告人不服，提起抗告。原裁
定就上開部分維持台北地院之裁定，駁回再抗告人之其餘抗告。
再抗告人對之再為抗告，無非以：原裁定理由矛盾，有違民事訴
訟法第二百二十二條第一項、第三項規定，且相對人聲請假處分
時所主張之權利並不存在，又與其所提起之本案訴訟無涉，況相
對人主張享有土地上權利之地上物業經拆除而為滅失登記，自無
保護必要，另相對人有權利濫用之情云云，為其論據。惟查原法
院本於事實審法院取捨證據、認定事實及適用法律之職權行使，
認定相對人已為假處分請求及原因之釋明，因而維持台北地院此
部分裁定，駁回再抗告人之抗告，經核並無適用法規顯有錯誤之
情事，即非再抗告人所得任意指摘。再抗告人所陳上開理由，或
係指摘原裁定理由矛盾，或屬本案訴訟有無理由而非保全程序所
得審究之問題，均核與適用法規是否顯有錯誤無涉，且無涉及之
法律見解具有原則上之重要性，依上說明，其再抗告不應許可。
據上論結，本件再抗告為不合法。依民事訴訟法第四百九十五條
之一第二項、第四百八十一條、第四百四十四條第一項、第九十
五條、第八十五條第二項，裁定如主文。 
中    華    民    國  一○○  年    七    月  二十一  日
                      最高法院民事第七庭
                          審判長法官  顏  南  全  
                                法官  林  大  洋  
                                法官  沈  方  維  
                                法官  鄭  傑  夫  
                                法官  李  慧  兒  
本件正本證明與原本無異
                                      書  記  官  
中    華    民    國  一○○  年    八    月    二    日
                                                      Ｅ